最高法院刑事判決            一○○年度台上字第七○五六號
上  訴  人  翁○○
            林○○
共      同
選任辯護人  陳適庸律師
上列上訴人等因妨害風化案件，不服台灣高等法院中華民國一○
○年九月十三日第二審判決（一○○年度上訴字第二四四九號，
起訴案號：台灣桃園地方法院檢察署九十九年度偵字第三二三二
六號），提起上訴，本院判決如下：
    主  文
上訴駁回。
    理  由
按刑事訴訟法第三百七十七條規定，上訴於第三審法院，非以判
決違背法令為理由，不得為之。是提起第三審上訴，應以原判決
違背法令為理由，係屬法定要件。如果上訴理由書狀並未依據卷
內訴訟資料，具體指摘原判決不適用何種法則或如何適用不當，
或所指摘原判決違法情事，顯與法律規定得為第三審上訴理由之
違法情形，不相適合時，均應認其上訴為違背法律上之程式，予
以駁回。本件原判決維持第一審論處上訴人翁○○、林○○共同
圖利容留猥褻罪刑之判決，駁回其等於第二審之上訴，已敘明所
憑之證據及認定之理由；從形式上觀察，並無判決違背法令之情
形存在。再查原判決認定翁國斐在桃園縣桃園市○○路二七二號
地下室經營「○○美容養生館」，林○○為美容師，並協助接待
客人、介紹消費方式及收費等業務，竟基於共同使女子與他人為
猥褻之行為，而媒介、容留以營利之犯意，僱用成年女子柯○○
在店內為男客撫摸性器（俗稱「半套」）之猥褻行為，每九十分
鐘收費新台幣二千元，所得由翁○○與柯○○平分，藉此牟利等
情，已綜合全部卷證資料，詳加審酌判斷。而以上訴人等就上開
犯行具有犯意聯絡、行為分擔，為共同正犯，論敘綦詳。原判決
本此確認之事實，論上訴人等共同犯刑法第二百三十一條第一項
之圖利容留猥褻罪，要無判決不載理由或適用法則不當之違法情
事。至警方查獲時，翁○○是否適在現場，不影響其應負之共同
正犯責任。上訴人等上訴意旨謂案發時翁○○不在現場，原判決
亦未說明林○○如何參與犯罪，暨其等何以有犯意聯絡、行為分
擔之理由云云，對於原判決已明白論斷之事項，任意指摘，不符
第三審上訴之法定要件。又本件係警方接獲民眾檢舉，為取得相
關不法事證，乃由警員洪○○喬裝男客至該店消費，服務小姐柯
○○即主動邀約洪○○為「半套」之猥褻行為。足見上訴人等本
即有容留女子與他人為猥褻行為，藉以牟利之犯意，非因司法警
察陷害教唆所致，警方之蒐證行為亦無違背法定程序，其因此取
得之證據均有證據能力。原判決亦已調查說明。上訴人等上訴意
旨猶執陳詞，漫稱警方尚無證據證明上訴人等有犯罪之急迫情形
，僅憑民眾檢舉，即喬裝消費者辦案，顯非依正當法律程序取證
，倘認其等確有犯罪嫌疑，亦非不可在監控下依法蒐證，況且本
案僅一位警員前往蒐證，現場復未錄音，怠於使用正當方式蒐證
，不應由上訴人等承擔不利益等語，徒持己見，再事爭辯，尤非
適法之第三審上訴理由。上訴意旨另稱原判決未敘明憑以認定柯
雅玲以手握住洪○○性器之理由，且既認洪○○假意應允為猥褻
行為，則本件實難構成犯罪。又原判決漏未認定洪○○進入包廂
後，柯○○始提出「攝護腺保養」按摩之邀約，而此項邀約不論
係洪耀武或柯○○提出，均可認林淑惠並無引誘或容留之情事等
各節，對於原審採證認事職權之行使，砌詞指摘，並為單純事實
上之爭執，均與法律規定得為第三審上訴理由之違法情形，不相
適合。上訴人等上訴為違背法律上之程式，均應予駁回。
據上論結，應依刑事訴訟法第三百九十五條前段，判決如主文。
中    華    民    國  一○○  年   十二   月  二十二  日
                      最高法院刑事第十庭
                          審判長法官  陳  世  淙  
                                法官  陳  東  誥  
                                法官  何  菁  莪  
                                法官  施  俊  堯  
                                法官  洪  曉  能  
本件正本證明與原本無異
                                      書  記  官  
中    華    民    國  一○○  年   十二   月  二十六  日
                                                    m